# 请教陈版，城投公司现金流量表问题

提问人：大呆呆 时间：2019-02-09 16:24:27
尊敬的陈总，新年好！向您请教一下城投公司现金流量表列报的相关问题：
1 、工程建设支出是作为经营活动现金流出还是作为投资活动现金流出？
2 、收到上级公司下拨的款项（专门用于工程建设，利息计入工程成本），作为筹资活动现金流入是否合适？还是列报在投资活动或经营活动？
谢谢！

回答人：chenyiwei
1 、取决于是否就工程建设确认建造合同收入，还是形成本企业的固定资产，或者完全按代收代付处理（工程支出不形成本企业的资产）。三种情况下，相应的现金流出分别归属于经营活动（购买商品、接受劳务支付的现金）、投资活动（购建长期资产支付的现金）、经营活动（支付的其他与经营活动有关的现金）。
2 、可以作为筹资活动现金流入。但这部分款项的利息为何要计入工程成本？